【裁判字號】    95,抗,604
【裁判日期】    950615
【裁判案由】    假處分
【裁判全文】
臺灣高等法院民事裁定                 95年度抗字第604號
抗  告  人    乙○○
相  對  人    國光汽車客運股份有限公司
兼法定代理人  甲○○
代  理  人    蔡順雄律師
              曹詩羽律師
              簡嘉宏律師
上列當事人間假處分事件，抗告人對於中華民國95年4月4日臺灣
台北地方法院95年度裁全字第4226號所為裁定提起抗告，本院裁
定如下：
    主  文
抗告駁回。
抗告訴訟費用由抗告人負擔。
    理  由
一、按民事訴訟法第538條第1項所定於爭執之法律關係，得聲請
    為定暫時狀態之處分者，係指為防止發生重大之損害，或避
    免急迫之危險，或有其他相類之情形，而有必要者而言，此
    項定暫時狀態處分之原因，應由聲請人提出相當證據以釋明
    之，苟不能釋明此種情事之存在，即無就爭執之法律關係，
    定暫時狀態處分之必要，尚不能因聲請人陳明願供擔保，即
    認足補釋明之欠缺，而應為定暫時狀態之處分（最高法院22
    年抗字第1099號判例、94年度台抗字第660號裁定參照）。
二、本件抗告人主張：伊為相對人之股東，相對人於民國（下同
    ）95年1月3日通知各董事於同年月5 日召開董事會，討論公
    司長期經營規則等相關事項，然竟於會中提出現金增資案，
    並決議95年度現金發行新股，而就發行條件則付諸闕如，已
    有違公司法第207、第183條之規定。又相對人於95年3月3日
    在皇家時報登載95年度現金發行新股公告，該公告除載明發
    行新股認股基準日外，復載明認股通知書另行函寄各股東及
    員工，惟嗣後僅以書面通知部分股東，而保留員工認購部分
    則僅於公司各地區站址短暫張貼公告，旋即撕去，且公告亦
    載明須自95年3 月20日至同年月30日止，親洽相對人領取股
    款繳款書，如未於上述期限內領取並繳款者，其認股權利視
    同自動放棄，是其發生新股之公告方式自有違相對人公司章
    程第1章總則第4條之規定，而就認股繳款之事宜，亦有違公
    司法第266條第2項、第141條、第142條之規定云云，固提出
    董事會開會通知單、皇家時報登載公告、95年度現金發行新
    股公告、相對人公司章程及股票以為釋明（見原法院卷第4
    至13頁）。惟查抗告人就相對人如依上開95年1 月5日第2屆
    第17次董事會決議辦理95年度現金發行新股，將發生如何之
    重大損失或急迫危險或其他相類情形，依其所提出上開文件
    資料，尚不能予以釋明，況抗告人尚於95年4月4日以存證信
    函向相對人表示願意購買其95年度增資案未經認購之全部股
    份，亦有該存證信函可稽（見本院卷第29、30頁），是抗告
    人徒以依相對人目前經營狀態，並無進行發行新股之必要，
    倘繼續辦理新股發行事宜，將對原有股東或員工之權益造成
    損害為由，聲請定暫時狀態之處分，命相對人停止辦理95年
    度現金發行新股事宜，依前揭說明，尚難認有就抗告人所爭
    執之法律關係定暫時狀態處分之必要，故抗告人雖陳明願供
    擔保，但不能以之代釋明，依首揭說明，顯見抗告人所為本
    件聲請，即屬不應准許。從而，原法院所為駁回抗告人本件
    聲請之裁定，所持理由雖與本院不盡相同，然其結果並無二
    致，仍應維持。抗告論旨指摘原裁定不當，聲明廢棄，應認
    為無理由。爰裁定如主文。
中    華    民    國    95    年    6     月    15    日
                  民事第六庭  審判長法  官  林鄉誠
                                    法  官  楊豐卿
                                    法  官  彭昭芬
正本係照原本作成。
本裁定除以適用法規顯有錯誤為理由，並經本院許可外，不得再
抗告。如提起再抗告，應於收受送達後10內委任律師為代理人向
本院提出再抗告狀，並繳納再抗告費新台幣1千元。
中    華    民    國    95    年    6     月    16    日
                                    書記官  丁華平


司法院資訊處製作；財團法人民間司法改革基金會備份。
